# 成本确认

提问人：xiaoguo 时间：2018-02-26 16:11:45
请教陈版：我公司有这种业务，收入和成本怎么确认： 我公司从企业客户收钱，帮助客户发放金豆给客户员工，员工根据自己得到的金豆，来兑换： 椅服务时长、公司楼下咖啡下的咖啡、京东卡等，我公司全额开票给客户，企业员工进行兑换后，我公司再根据兑换情况支付给第三方（椅服务提供商、咖啡机提供商、京东等）。此种情况下，我们公司的收入成本该怎样确认？ 是全额确认收入，将支付给第三方的作为成本，还是按净额确认收入，或者是全额确认收入，支付给第三方的作为销售费用？

回答人：chenyiwei
从你说的情况看，你公司直接面向客户及其员工，在交易安排中处于首要义务人地位，因此应采用总额法确认收入，从企业客户收取的款项全额确认收入（应在客户员工兑换相应商品或服务时确认收入，此前确认预收款项），支付给第三方商品或服务提供商的款项作为营业成本。